臺灣基隆地方法院刑事判決　　　　　　　　　　　　　九十一年度訴字第五六一號
　　公　訴　人　臺灣基隆地方法院檢察署檢察官
　　被　　　告　甲○○
右列被告因違反毒品危害防制條例案件，經檢察官提起公訴 (九十一年度毒偵字第九
二八號），本院判決如左：
    主  文
甲○○連續施用第一級毒品，累犯，處有期徒刑柒月。扣案之注射針筒肆支沒收。又
連續施用第二級毒品，累犯，處有期徒刑伍月。扣案含安非他命殘渣之塑膠袋肆只沒
收銷燬，扣案之吸管伍支、吸食器壹只均沒收。應執行有期徒刑拾月。扣案含安非他
命殘渣之塑膠袋肆只沒收銷燬，扣案之注射針筒肆支、吸管伍支、吸食器壹只均沒收
。
    事  實
一、甲○○前因違反麻醉藥品管理條例案件，經台灣高等法院以八十七年度上易字第
    一一一四號判處有期徒刑十月確定，甫於八十八年二月十六日執行完畢，仍不知
    悔改。又因施用第二級毒品安非他命，經本院以八十九年度毒聲字第七六九號裁
    定交付觀察、勒戒後，認無繼續施用毒品之傾向，由台灣基隆地方法院檢察署檢
    察官於八十九年四月十一日以八十九年度毒偵字第五五三號為不起訴處分確定。
    詎渠復基於概括之犯意，自九十一年六月底某日起，至同年九月二十日止，連續
    在基隆市○○區○○街三十七巷三十四號五樓居住處，以注射針筒施打第一級毒
    品海洛因在左肩處多次。甲○○另行起意並基於概括之犯意，自九十一年六月底
    某日起，至同年九月十六日止，連續在上址居住處，施用第二級毒品安非他命多
    次。嗣於九十一年九月二十一日十四時五十分左右，為警持本院法官核發之搜索
    票在上址居住處經搜索查獲，並扣得甲○○所有之內含安非他命殘渣之塑膠袋四
    只、注射針筒四支、吸管五支、吸食器一只。甲○○經本院以九十一年毒聲字第
    八七五號裁定送臺灣基隆看守所附設觀察勒戒處所觀察、勒戒後，認有繼續施用
    毒品之傾向。
二、案經基隆市警察局第三分局報告台灣基隆地方法院檢察署檢察官偵查起訴。
    理  由
一、右揭事實，業據被告甲○○在本院審理中自白不諱，而被告遭查獲時所採尿液經
    送檢驗結果，呈施用第一級毒品海洛因及第二級毒品安非他命代謝後之嗎啡及安
    非他命陽性反應等情，亦有基隆市衛生局基衛檢字第一三一一三號檢驗成績書一
    紙附卷可稽，並有被告所有之內含安非他命殘渣之塑膠袋四只、注射針筒四支、
    吸管五支、吸食器一只扣案可佐，足認被告自白與事實相符。又被告曾因施用第
    二級毒品安非他命，經本院以八十九年度毒聲字第七六九號裁定交付觀察、勒戒
    後，認無繼續施用毒品之傾向，由台灣基隆地方法院檢察署檢察官於八十九年四
    月十一日以八十九年度毒偵字第五五三號為不起訴處分確定，而被告此次經依本
    院九十一年度毒聲字第八七五號裁定送台灣基隆看守所附設觀察勒戒處觀察、勒
    戒後，認有繼續施用毒品之傾向等情，有台灣高等法院被告全國前案紀錄表及有
    無繼續施用毒品傾向評估標準記錄表各乙紙在卷足憑。本件事證明確，被告犯行
    洵堪認定，應予依法論科。
二、查海洛因、安非他命各係毒品危害防制條例所定之第一級、第二級毒品，此為該
    條例第二條第二項第一款、第二款所明定。又犯毒品危害防制條例第十條施用毒
    品之罪者，檢察官應先將被告送勒戒處所觀察、勒戒，經觀察、勒戒後，無繼續
    施用毒品傾向者，應由檢察官為不起訴處分，有繼續施用毒品之傾向者，由檢察
    官聲請法院裁定令入戒治處所施以強制戒治；依前開規定為不起訴處分後，五年
    內再犯施用毒品之罪，經觀察、勒戒後，認有繼續施用毒品之傾向或三犯以上者
    ，不適用前開規定，但應由檢察官聲請法院裁定令入戒治處所施以強制戒治，毒
    品危害防制條例第二十條定有明文。被告甲○○前經觀察、勒戒後，認無繼續施
    用毒品傾向，經檢察官為不起訴處分確定，此次經依本院九十一年度毒聲字第八
    七五號裁定送台灣基隆看守所附設觀察勒戒處觀察、勒戒後，認有繼續施用毒品
    之傾向等情，已如前述，依毒品危害防制條例第二十條第三項規定，自應依法處
    罰。核被告所為，係犯毒品危害防制條例第十條第一項之施用第一級毒品罪及同
    條例第十條第二項之施用第二級毒品罪。渠持有第一級毒品海洛因、第二級毒品
    安非他命之低度行為，各為施用第一級毒品海洛因、第二級毒品安非他命之高度
    行為所吸收，均不另論罪。被告先後多次施用第一級毒品、第二級毒品犯行，各
    時間緊接，方法相同，各觸犯犯罪構成要件相同之罪名，顯皆係基於概括之犯意
    而為，為連續犯，應各以一罪論，並加重其刑。被告所犯上開二罪間，犯意各別
    ，罪名互異，應分論併罰。被告有事實欄所載之科刑執行情形，有台灣高等法院
    被告全國前案紀錄表在卷可稽，渠於受有期徒刑之執行完畢後，五年內再犯有期
    徒刑以上之本罪，為累犯，應依刑法第四十七條規定遞予加重其刑。審酌被告施
    用足以導致精神障礙及生命危險之成癮性藥物及其犯罪動機、次數、品行、犯罪
    後坦承犯行，態度良好等一切情狀，爰分別量處如主文所示之刑，定其應執行刑
    ，以示懲儆。扣案含安非他命殘渣之塑膠袋四只，其中安非他命殘渣係第二級毒
    品，因所含安非他命量微無從分離秤重，應依毒品危害防制條例第十八條第一項
    前段之規定宣告沒收銷燬之。又扣案之注射針筒四支為被告所有供施用第一級毒
    品海洛因所用，扣案之吸管五支、吸食器一只為被告所有供施用第二級毒品安非
    他命所用，業據被告供明在卷，亦應依法宣告沒收之。
據上論斷，應依刑事訴訟法第二百九十九條第一項前段，毒品危害防制條例第十條第
第一項、第二項、第十八條第一項前段，刑法第十一條前段、第五十六條、第四十七
條、第五十一條第五款、第三十八條第一項第二款，判決如主文。
本案經檢察官熊南彰到庭執行職務
中      華      民      國    九十一    年     十一     月    二十二    日
                    臺灣基隆地方法院刑事第三庭
                                      法  官  王  福  康
右正本證明與原本無異。
對於本件判決如有不服，應於收受送達後十日內，向本院提出上訴書狀，上訴於臺灣
高等法院，並按他造當事人之人數附具繕本。
                                      書記官  李  國  豪
中      華      民      國    九十一    年     十一     月    二十二    日
【附錄所犯法條】
毒品危害防制條例第十條：
    施用第一級毒品者，處六月以上五年以下有期徒刑。
    施用第二級毒品者，處三年以下有期徒刑。
